【裁判字號】    90,易,1271
【裁判日期】    901207
【裁判案由】    毒品危害防制條例
【裁判全文】
臺灣彰化地方法院刑事判決                          九十年度易字第一二七一號
    公  訴  人  臺灣彰化地方法院檢察署檢察官
    被      告  甲○○
右列被告因違反毒品危害防制條例案件，經檢察官提起公訴（九十年度毒偵字第一七
二七號）及併案移送審理（台灣板橋地方法院檢察署九十年度毒偵字第三七一八號）
，本院判決如左：
    主  文
甲○○連續施用第二級毒品，累犯，處有期徒刑拾月，扣案之吸食器壹個沒收，安非
他命貳包（合計毛重一．一公克）沒收銷燬之；又連續持有第一級毒品，處有期徒刑
陸月，扣案之摻有海洛因之香煙壹支及驗還之海洛因包（其中貳包合計淨重三．三
四公克，包裝重０．三七公克；另壹包淨重一．七二公克，包裝重０．二一公克）均
沒收銷燬之。應執行有期徒刑壹年貳月，扣案之吸食器壹個沒收，安非他命貳包（合
計毛重一．一公克）、摻有海洛因之香煙壹支及驗還之海洛因包（其中貳包合計淨
重三．三四公克，包裝重０．三七公克；另壹包淨重一．七二公克，包裝重０．二一
公克）均沒收銷燬之。
    事  實
一、甲○○前因違反麻醉藥品管理條例案件，經台灣士林地方法院判處有期徒刑七月
    確定，並於八十六年十一月二十七日假釋保護管束執行完畢。又因施用第二級毒
    品案件，經台灣士林地方法院裁定送觀察、勒戒，認無繼續施用毒品之傾向，由
    台灣士林地方法院檢察署檢察官於八十七年十一月十日，以八十七年度偵字第一
    ０００九號不起訴處分確定後，復因施用第一、二級毒品案件，再經台灣士林地
    方法院裁定送觀察、勒戒，認有繼續施用毒品之傾向，先裁定送強制戒治，並由
    台灣高等法院於八十八年十月十九日，以八十八年度上訴字第二四０六號判決，
    處應執行有期徒刑十月確定。竟仍不知悔改，於不起訴處分後五年內，基於概括
    之犯意，自九十年四月十七日起，至同年九月二十日止，連續在台北市○○區○
    ○里○○○路一０一巷二六號三樓居所，將第二級毒品安非他命置於玻璃管內點
    火燒烤施用，約三至四日一次。復另基於概括之犯意，先於九十年四月十八日凌
    晨，在台北某處，購買第一級毒品海洛因二包（驗還合計淨重三．三四公克，包
    裝重０．三七公克），而持有該二包海洛因。後於同年九月十九日二十三時五十
    分許，在台北縣三重市○○街二二二巷六號五樓，又購買第一級毒品海洛因一包
    （驗還淨重一．七二公克，包裝重０．二一公克），而持有該包海洛因。嗣於下
    述時間、地點為警查獲：（一）九十年四月十八日五時十分許，國道一號公路二
    二０公里南向處，扣得其所有之安非他命貳包（合計毛重一．一公克）、摻有海
    洛因之香煙一支、海洛因二包（驗還合計淨重三．三四公克，包裝重０．三七公
    克）及供施用安非他命之吸食器一個。（二）九十年九月二十日凌晨零時十分許
    ，台北縣三重市○○街二二０號前，扣得其所有之海洛因一包（驗還淨重一．七
    二公克，包裝重０．二一公克）。
二、案經內政部警政署國道警察局第三警察隊報請台灣彰化地方法院檢察署檢察官偵
    查起訴，及台北縣警察局移請台灣板橋地方法院檢察署檢察官併案移送審理。
    理  由
一、右揭施用安非他命之事實，業據被告於本院審理時坦承不諱，因購買而持有海洛
    因一節，亦據其於偵訊中供承明白，並有吸食器一個、安非他命二包、摻有海洛
    因之香煙一支及白粉三包扣案可稽。該三包白粉經送鑑定結果，確含有海洛因成
    分，有法務部調查局（90）陸（一）字第九０一六六九二０號、0000000
    0號鑑定通知書二紙附卷可稽，且其先後二次為警查獲所採尿水經送檢驗結果，
    亦均發現有甲基安非他命陽性反應，有彰化縣衛生局煙毒尿液檢驗成績書及昭信
    科技顧問股份有限公司濫用藥物陽性檢體檢驗報告各一紙在卷足憑。被告於本院
    審理時雖辯稱九十年四月十八日其持有之海洛因及香煙非其所有云云，不足採信
    。又被告因施用第二級毒品案件，經台灣士林地方法院裁定送觀察、勒戒，認無
    繼續施用毒品之傾向，由台灣士林地方法院檢察署檢察官於八十七年十一月十日
    ，以八十七年度偵字第一０００九號不起訴處分確定後，復因施用第一、二級毒
    品案件，再經台灣士林地方法院裁定送觀察、勒戒，認有繼續施用毒品之傾向，
    先裁定送強制戒治，並由台灣高等法院於八十八年十月十九日，以八十八年度上
    訴字第二四０六號判決，處應執行有期徒刑十月確定等情等情，亦有台灣高等法
    院上開案號刑事判決、台灣士林地方法院檢察署檢察官不起訴處分書及台灣彰化
    地方法院檢察署刑案資料查註紀錄表可參。罪證明確，被告犯行堪予認定。
二、核被告所為，係犯毒品危害防制條例第十條二項之施用第二級毒品罪及第十一條
    第一項之持有第一級毒品罪。其持有安非他命之行為，已為施用安非他命之行為
    所吸收，不另論罪。其先後多次施用安非他命及前後二次持有海洛因之行為，時
    間緊接，犯罪構成要件相同，顯各係基於概括犯意為之，均應依連續犯之規定，
    以一罪論，並加重其刑。公訴意旨雖未敘及被告自九十年四月十八日前三日內某
    時之後，至同年九月二十日止施用安非他命之犯行，以及被告於九十年九月十九
    日二十三時五十分許持有海洛因之犯行，然各該部分既與公訴意旨敘及部分屬連
    續犯之裁判上一罪關係，本院自得併予審判，附此敘明。又被告所犯二罪，犯意
    各別，行為互異，應分論併罰。再被告前因違反麻醉藥品管理條例案件，經台灣
    士林地方法院判處有期徒刑七月確定，並於八十六年十一月二十七日假釋保護管
    束執行完畢有前揭刑案資料查註紀錄表足考，五年以內再犯有期徒刑以上之前揭
    二罪，應分別依累犯之規定，遞加重其刑。爰審酌被告之素行，及其犯罪之動機
    、目的、施用安非他命之次數、持有海洛因之數量、所生危害並犯罪後之態度良
    好等一切情狀，所犯二罪各量處如主文所示之刑，並定其應執行之刑。扣案之吸
    食器一個、安非他命二包（合計毛重一．一公克）、摻有海洛因之香煙一支及海
    洛因三包（其中二包驗還合計淨重三．三四公克，包裝重０．三七公克；另一包
    驗還淨重一．七二公克，包裝重０．二一公克），均為被告所有，吸食器係供施
    用安非他命所用之物，應予宣告沒收，海洛因及安非他命則分屬第一、二級毒品
    ，應予宣告沒收銷燬之。至送驗用罄之海洛因，事實上已滅失，不予宣告沒收銷
    燬之，附此敘明。
據上論斷，應依刑事訴訟法第二百九十九條第一項前段，毒品危害防制條例第十條第
二項、第十一條第一項、第十八條第一項前段，刑法第十一條前段、第五十六條、第
四十七條、第三十八條第一項第二款、第五十一條第五款，判決如主文。
中      華      民      國    九十      年     十二     月      七      日
                                臺灣彰化地方法院刑事第三庭
                                    法      官  廖  國  佑
右正本證明與原本無異。
如不服本判決，應於判決送達後十日內，向本院提出上訴狀( 須附繕本 )。
                                    法院書記官  王  宣雄
中      華      民      國    九十      年     十二     月     十一     日
毒品危害防制條例第十條：
施用第一級毒品者，處六月以上五年以下有期徒刑。
施用第二級毒品者，處三年以下有期徒刑。


司法院資訊處製作；財團法人民間司法改革基金會備份。
